【裁判字號】    97,交聲,2851
【裁判日期】    971114
【裁判案由】    違反道路交通管理處罰條例聲明異議
【裁判全文】
臺灣臺北地方法院交通事件裁定        97年度交聲字第2851號
原處分機關  臺北市交通事件裁決所
異  議  人
即受處分人  甲○○
上列異議人即受處分人因違反道路交通管理處罰條例案件，對臺
北市交通事件裁決所於中華民國九十七年九月二十四日所為之處
分（北市裁罰字第裁二二─Ａ00000000號），聲明異議
，本院裁定如下：
    主  文
異議駁回。
    理  由
一、按汽車駕駛人，行經有燈光號誌管制之交岔路口闖紅燈者，
    處新臺幣（下同）一千八百元以上五千四百元以下罰鍰，道
    路交通管理處罰條例第五十三條第一項定有明文。復按汽車
    駕駛人，違反上開規定者，應記違規點數三點，同法第六十
    三條第一項第三款亦有規定。又行為人如駕駛汽車行經有燈
    光號誌管制之交岔路口闖紅燈者，經警舉發，而在舉發違反
    道路交通管理事件通知單上所載之應到案日期前聽候裁決，
    經主管機關調查後仍認定其有上開違規行為者，依違反道路
    交通管理事件統一裁罰基準及處理細則第四十四條第一項及
    違反道路交通管理事件統一裁罰基準表之規定，需對該行為
    人處以二千七百元之罰鍰，並記違規點數三點。
二、本件異議人即受處分人甲○○於民國九十七年七月二十五日
    十八時三十分許，駕駛車牌號碼ＪＣ─六０二九號自用小客
    車，行經臺北市○○○路、民權東路有燈光號誌管制之交岔
    路口時，闖越紅燈行駛，故為臺北市政府警察局中山分局依
    據採證照片，以受處分人有道路交通管理處罰條例第五十三
    條第一項規定之行為掣發臺北市政府警察局北市警交大字第
    Ａ00000000號舉發違反道路交通管理事件通知單（
    下稱舉發通知單）予以舉發，嗣受處分人於舉發通知單上所
    載之應到案日期（即九十七年九月九日）前之九十七年八月
    二十日向原處分機關即臺北市交通事件裁決所申訴，原處分
    機關仍認受處分人有上開違規行為，乃依道路交通管理處罰
    條例第五十三條第一項、第六十三條第一項第三款（裁決書
    漏引第一項第三款）規定，於九十七年九月二十四日以北市
    裁罰字第裁二二─Ａ00000000號違反道路交通管理
    事件裁決書裁處受處分人罰鍰二千七百元，並記違規點數三
    點。
三、受處分人聲明異議意旨略以：伊於九十七年七月二十五日十
    八時三十分時許，駕駛車牌號碼ＪＣ─六０二九號自用小客
    車，行經臺北市○○○路與民權東路交岔路口時，路口號誌
    剛轉換為紅燈，伊因聽到後面有救護車鳴笛聲，為方便救護
    車行駛乃出自本能將車輛往前挪，因而超越停等區，惟並未
    繼續前進，是警員僅憑採證相片逕為伊有闖越紅燈行駛之認
    定，實有違誤，原處分應予撤銷云云。
四、經查：
  (一)本件受處分人於九十七年七月二十五日十八時三十分許，駕
    駛車牌號碼ＪＣ─六０二九號自用小客車，行經臺北市有燈
    光號誌管制之建國北路、民權東路交岔路口，在該路口之紅
    燈已亮起一秒時，受處分人駕駛之系爭自用小客車之後車輪
    已超越該路口之停止線，而受處分人並未停止行駛，嗣於該
    路口紅燈亮起二秒後，續以時速十四公里往前行駛等情，有
    卷附之採證照片二幀（見本院卷第六頁）、臺北市政府警察
    局中山分局九十七年九月八日北市警中分交字第０九七三三
    ０九六六００號書函一份（見本院卷第十一頁）在卷可證，
    堪認受處分人確有行經有燈光號誌管制之交岔路口闖越紅燈
    行駛之違規行為。
  (二)受處分人雖以伊係為使車後方救護車方便通過，始將車子前
    挪因而超越停等區，然並未繼續前進，未有闖越紅燈之行為
    云云置辯。然查，觀諸臺北市政府警察局中山分局以九十七
    年十月二十八日北市警中分交字第０九七三三九三０四００
    號函所檢送本院、本件舉發採證照片之後組照片（見本院卷
    第十五頁至第十八頁），可知緊臨受處分人違規之時間，受
    處分人違規之路口，並未有救護車通過。又受處分人於九十
    七年八月二十日向原處分機關申訴時，曾表示係因伊自後照
    鏡看到同一車道上後方第五、六輛車係救護車，為使救護車
    方便通過，始往前移動等語，此參卷附臺北市交通事件裁決
    所交通違規案件陳述書一紙即明（見本院卷第四頁）；然觀
    諸採證照片所示，受處分人所駕駛之自用小客車後方，同一
    車道上，並無其他車輛，且有超過一個車身半距離之淨空空
    間，若受處分人確係看見救護車行駛於其後方，欲讓救護車
    通過，始出現採證照片所示闖越紅燈之景象，則伊移動其車
    輛後，後方車輛亦應同時移動，救護車始有通過可能，惟依
    採證照片所顯示並非如此；故受處分人上開所辯稱，尚難信
    為真實。
五、綜上所述，本件受處分人有前揭違規行為，原處分機關依道
    路交通管理處罰條例第五十三條第一項、第六十三條第一項
    第三款（裁決書漏引第一項第三款）之規定，裁處受處分人
    罰鍰二千七百元，並記違規點數三點，核無違誤，本件受處
    分人之異議為無理由，自應將其異議駁回。
六、據上論斷，應依道路交通案件處理辦法第十九條，裁定如主
    文。
中    華    民    國    97    年    11    月    14    日
                      交通法庭  法  官  劉素如
上正本證明與原本無異。
如不服本裁定，應於裁定送達後5 日內向本院提出抗告狀。
                                書記官  陳育君
中    華    民    國    97    年    11    月    14    日


司法院資訊處製作；財團法人民間司法改革基金會備份。
